【裁判字號】    99,訴,142
【裁判日期】    990211
【裁判案由】    毒品危害防制條例
【裁判全文】
臺灣臺中地方法院刑事判決               99年度訴字第142號
公  訴  人  臺灣臺中地方法院檢察署檢察官
被      告  乙○○
上列被告因違反毒品危害防制條例案件，經檢察官提起公訴（98
年度毒偵字第4672號），被告於準備程序中為有罪陳述，經本院
合議庭裁定由受命法官依簡式審判程序獨任審理，判決如下：
    主    文
乙○○施用第一級毒品，累犯，處有期徒刑捌月。
    犯罪事實
一、乙○○前因施用毒品案件，經臺灣南投地方法院以94年度毒
    聲字第97號裁定送觀察勒戒，因認無繼續施用毒品之傾向，
    於民國94年8 月3 日釋放（指揮書執畢日期為94年9 月5 日
    ），並經臺灣臺中地方法院檢察署檢察官於94年8 月30日以
    94年度毒偵字第2990號為不起訴處分確定；又於96年間因施
    用毒品案件，經本院以95年度訴字第3028號判決判處有期徒
    刑8 月、2 月，並定應執行刑為有期徒刑9 月確定，再經本
    院以96年度聲減字第1721號裁定減為有期徒刑4 月、1 月，
    並定應執行刑為有期徒刑4 月又15日確定，於96年7 月16日
    縮刑期滿執行完畢。詎仍不知悔改，明知海洛因係屬毒品危
    害防制條例第2 條第2 項第1 款所定之第一級，不得持有、
    施用，竟於前開觀察勒戒執行完畢後5 年內，基於施用海洛
    因之犯意，於98年10月20日晚間7 時許，在臺中縣大里市○
    ○○街2 之1 號住處內，以將海洛因摻入注射針筒內注射身
    體之方式，施用海洛因1 次。嗣於98年10月21日晚間8 時許
    ，在臺中市○區○○路與公園路口前為警欄查，在其上開施
    用第一級毒品海洛因之犯罪未為有偵查權限之機關或人員發
    覺前，乙○○即主動供述其上開施用海洛因之犯行，並同意
    接受採集尿液送驗，結果呈嗎啡陽性反應。
二、案經臺中市警察局第二分局報請臺灣臺中地方法院檢察署檢
    察官偵查起訴。
    理    由
一、本件被告乙○○所犯係死刑、無期徒刑、最輕本刑為3 年以
    上有期徒刑以外之罪，其於準備程序中就被訴事實為有罪之
    陳述，經受命法官告知簡式審判程序之旨，並聽取公訴人及
    被告之意見後，本院合議庭認為適宜由受命法官獨任進行簡
    式審判程序，依刑事訴訟法第273 條之1 第1 項規定，裁定
    由受命法官獨任進行審判程序，合先敘明。
二、上開犯罪事實，業據被告乙○○於警詢、偵查中及本院準備
    、審理時坦承不諱，且被告經警徵得其同意所採集之尿液經
    送請中山醫學大學附設醫院檢驗科藥物檢測中心檢驗結果，
    呈嗎啡陽性反應，有該中心98年11月13日尿液檢驗報告及臺
    中市警察局第二分局文正派出所採集尿液鑑定同意書、委託
    鑑驗代號與真實姓名對照表各1 紙附卷可稽（見警卷第5 至
    7 頁），是被告之自白核與事實相符，應堪採信。本案事證
    明確，被告施用第一級毒品海洛因1 次之犯行，洵堪認定。
三、按觀察、勒戒或強制戒治執行完畢釋放後，5 年內再犯毒品
    危害防制條例第10條施用毒品之罪者，應依法追訴，毒品危
    害防制條例第23條第2 項定有明文。本件被告前因施用毒品
    案件，經臺灣南投地方法院以94年度毒聲字第97號裁定送觀
    察勒戒，因認無繼續施用毒品之傾向，於94年8 月3 日釋放
    （指揮書執畢日期為94年9 月5 日），並經臺灣臺中地方法
    院檢察署檢察官於94年8 月30日以94年度毒偵字第2990號為
    不起訴處分確定等情，有臺灣臺中地方法院檢察署刑案資料
    查註紀錄表、全國施用毒品案件紀錄表及臺灣高等法院被告
    前案紀錄表各1 份在卷可參，是被告於上開觀察勒戒執行完
    畢釋放後，5 年內再犯本件施用第一級毒品之犯行，依前開
    法條之規定，自應依法追訴、處罰。
四、核被告乙○○所為，係犯毒品危害防制條例第10條第1 項之
    施用第一級毒品海洛因罪。其持有第一級毒品海洛因之低度
    行為，為施用第一級毒品海洛因之高度行為所吸收，不另論
    罪。另被告於96年間因施用毒品案件，經本院以95年度訴字
    第3028號判決判處有期徒刑8 月、2 月，並定應執行刑為有
    期徒刑9 月確定，再經本院以96年度聲減字第1721號裁定減
    為有期徒刑4 月、1 月，並定應執行刑為有期徒刑4 月又15
    日確定，於96年7 月16日縮刑期滿執行完畢乙節，有上開前
    案紀錄表1 份在卷可憑，其於徒刑執行完畢後，5 年內故意
    再犯本件有期徒刑以上之本罪，為累犯，應依刑法第47條第
    1 項之規定，加重其刑。再被告於98年10月21日晚間8 時許
    ，在臺中市○區○○路與公園路口前為警欄查時，並無查扣
    得任何毒品或供施用毒品之工具，且被告在承辦警員未發現
    有確切之根據得為合理懷疑其犯罪前，即主動供述其上開施
    用海洛因之犯行，並同意接受採集尿液送驗而願接受裁判乙
    節，有職務報告、上開採集尿液鑑定同意書、本院電話紀錄
    表各1 份在卷可憑（見警卷第1 、6 頁、本院卷第15頁），
    是以被告對於未經發覺之犯罪自首而接受裁判，合於刑法第
    62條前段規定之自首要件，爰依法減輕其刑，並依刑法第71
    條第1 項規定先加後減之。爰審酌被告經觀察、勒戒程序，
    再經法院判處罪刑後，仍未能徹底戒絕毒品，再犯本件施用
    第一級毒品犯行，足見其戒絕毒癮之意志不堅，未能體悟施
    用毒品對自己、家人造成之傷害及社會之負擔，惟念其犯後
    尚知坦承犯行，態度良好，及施用毒品乃戕害自身健康，尚
    未直接危害他人，反社會性不高等一切情狀，量處如主文所
    示之刑，以資懲儆。
據上論斷，應依刑事訴訟法第273 條之1 第1 項、第299 條第1
項前段，毒品危害防制條例第10條第1 項，刑法第11條前段、第
47條第1 項、第62條前段，判決如主文。
本案經檢察官甲○○到庭執行職務。
中    華    民    國    99    年    2     月    11    日
                  刑事第十七庭  法  官  陳玉聰
以上正本證明與原本無異。
如不服本判決，應於收受送達後10日內向本院提出上訴書狀（應
敘述具體理由並附繕本）。
上訴書狀如未敘述理由，應於上訴期間屆滿後20日內補提理由書
於本院。
                                書記官  王崑煜
中    華    民    國    99    年    2     月    11    日
附錄本判決論罪科刑之法條：
毒品危害防制條例第10條第1項
施用第一級毒品者，處6月以上5年以下有期徒刑。

司法院資訊處製作；財團法人民間司法改革基金會備份。
